# 商誉计算

提问人：zhs7403 时间：2017-04-13 15:02:19
某自然人李某于 2012 年 3 月 1 日投资 100 万元成立了C公司（与上市公司非关联方），李某持有C公司100%的股权。 2017 年 2 月上市公司通过定向增发的方式以 8 元/股（公告日前 60 天公司普通股的平均市价的90%）的价格向李某购买其持有的C公司全部股权，李某取得 200 万股上市公司的股票（未达到重大影响）。双方签订的并购合同中约定对标的资产C公司的评估基准日为 2016 年 9 月 30 日，以评估确定的该时点C公司的评估价值为基础。根据独立评估机构的评估报告显示，当日C公司可辨认净资产公允价值为 1200 万元。并购合同中同时约定，在评估基准日至天星公司取得C公司股权之日期间内C公司实现的净利润均由上市公司享有或承担，C公司自2016 年 10 月 1 日至 2017 年 4 月 30 日止，每月产生的净利润均为 50 万元。 3 月 1 日上市公司对c实质控制。 商誉计算是否为商誉金额应为（ 8 200-50 5 ）-（1200×100%）=140万元
这里面其实我有一个疑问，即 1200 是否也应该增加 250 ？过渡期的损益归购买方，相当于减少了合并日实际支付对价，但是ppa是计算到购买日的，评估值是否应该加上50*5，即计算到购买日的公允价值，但这样=没改变还是1600-1200=400，请问还能该如何理解？

回答人：chenyiwei
你的计算基本合理。对过渡期损益调整的影响，只能算一处（或者调整对价，或者调整购买日获得的可辨认净资产公允价值）。相比之下，调整购买日获得的可辨认净资产公允价值更容易理解，相当于花同样多的钱取得了更多的可辨认净资产份额，相应减少了购买日确认的商誉。

提问人：呼叫帮助 时间：2017-11-02 21:24:38
母公司无偿转让无形资产给子公司，在经济实质上就是资本性投入，子公司对无形资产入账价值怎么确认？ 如果无形资产没有估值的情况下，是否可以按照母公司账面金额入账？ 如母公司未资本化全部费用话的话，子公司的无形资产价值可以按照零入账？

回答人：chenyiwei
如果该无形资产本身不构成业务，则应以合理确定的公允价值入账，这也是符合无形资产准则第十二条对初始计量的规定。